臺灣桃園地方法院刑事判決
111年度侵訴字第56號
公  訴  人  臺灣桃園地方檢察署檢察官 
被      告  林嘉偉


選任辯護人  李柏洋律師（法扶律師）
上列被告因妨害性自主罪案件，經檢察官提起公訴（110年度偵
字第39634號），本院判決如下：
    主  文
甲○○犯強制性交未遂罪，處有期徒刑壹年拾月。緩刑肆年，緩刑
期間付保護管束，並應依附表所示內容向代號AE000-A110354號
女子支付損害賠償。
    犯罪事實
一、甲○○於民國110年8月24日凌晨2時19分許，在桃園市○○區○○
    路0段000號旁騎樓，見代號AE000-A110354號女子（真實姓
    名年籍詳卷，下稱A女）因飲酒後不勝酒力倒臥地面，竟基
    於乘機猥褻之犯意，利用A女昏睡而不知抗拒之情形，以手
    撫摸A女之胸部及大腿，於A女因此驚醒而坐起並伸手揮擋抵
    抗時，甲○○竟將原犯意升高為強制性交之犯意，違反A女之
    意願，不顧A女迭以揮動手腳、扭動身體等方式表示反對之
    意，逕將A女推倒於地，並以雙手強行拉開A女雙腳、拉扯A
    女所穿著之短褲，試圖解開褲頭將其褪下以將自己之手指或
    陰莖插入A女陰道，嗣因A女不斷掙扎並坐起反抗，甲○○始罷
    手而未得逞。
二、案經A女訴由桃園市政府警察局桃園分局報請臺灣桃園地方
    檢察署檢察官偵查起訴。
    理  由
壹、證據能力之說明：
　　本判決所引用被告以外之人於審判外之陳述，檢察官、被告
    甲○○及辯護人於本院準備程序中均表示同意作為證據（見本
    院卷第65頁），且迄至言詞辯論終結前均未聲明異議，本院
    審酌上開證據資料作成時之情況，並無違法不當或證明力明
    顯過低之瑕疵，亦認以之作為證據應屬適當，依刑事訴訟法
    第159條之5規定，認前揭證據資料均有證據能力。至本案認
    定事實所引用之非供述證據，並無證據證明係公務員違背法
    定程序所取得，依刑事訴訟法第158條之4反面解釋，當有證
    據能力，復經本院審理時，提示並告以要旨，使當事人充分
    表示意見，自得為證據使用。
貳、實體部分：
一、認定犯罪事實所憑之證據及理由：
　　上開事實，業據被告於本院審理中坦承不諱（見本院卷第13
    0至132頁），核與證人即告訴人A女於警詢及偵查中證述之
    情節大致相符（見偵卷第19至24頁、第51至52頁），且有現
    場照片、性侵害案件代號與真實姓名對照表、性侵害犯罪事
    件通報表及敏盛綜合醫院診斷證明書在卷可稽（見偵卷第29
    至37頁、偵字不公開卷第3頁、第5至6頁、第7頁、第9至12
    頁），復經本院當庭勘驗現場監視器影像，並製作勘驗筆錄
    附卷足參（見本院卷第59至64頁、第75至87頁），足認被告
    上開任意性自白與事實相符，堪予採信。是本案事證明確，
    被告犯行已堪認定，應依法論科。
二、論罪科刑：
　㈠罪名：
　⒈按行為始於著手，故行為人於著手之際具有何種犯罪故意，
    原則上自應負該種犯罪故意之責任。惟行為人若在著手實行
    犯罪行為繼續中轉化（或變更）其犯意（即犯意之升高或降
    低），亦即就同一被害客體，轉化原來之犯意，改依其他犯
    意繼續實行犯罪行為，致其犯意轉化前後二階段所為，分別
    該當於不同構成要件之罪名，而發生此罪與彼罪之轉化，除
    另行起意者，應併合論罪外，其轉化犯意前後二階段所為仍
    應整體評價為一罪。是犯意如何，原則上以著手之際為準，
    惟其著手實行階段之犯意嗣後若有轉化為其他犯意而應被評
    價為一罪者，則應依吸收之法理，視其究屬犯意升高或降低
    而定其故意責任，犯意升高者，從新犯意；犯意降低者，從
    舊犯意（最高法院99年台上字第3977號判決意旨參照）。
　⒉查被告原係基於乘機猥褻之犯意，趁A女因酒醉昏睡之際撫摸
    其胸部及大腿；嗣A女驚醒並對被告表示反對之意思，被告
    乃升高為強制性交之犯意，以違反A女意願之方式試圖將手
    指或陰莖插入A女陰道而未能得逞，依上說明，應依重行為
    吸收輕行為之法理，就被告轉化犯意前後之行為，從其新犯
    意並整體評價為一罪。
　⒊是核被告所為，係犯刑法第221條第2項、第1項之強制性交未
    遂罪。
　㈡被告已著手於強制性交之犯行，惟未完成性交行為，為未遂
    犯，爰依刑法第25條第2項規定，按既遂犯之刑減輕之。
　㈢爰以行為人之責任為基礎，審酌被告與A女素不相識，竟僅為
    逞一己私慾，利用A女酒後醉倒於路旁不知抗拒之際對其為
    猥褻行為，於A女醒轉後，又違反其意願欲對A女為強制性交
    之犯行，恣意侵害A女之身體及性自主決定權，對A女造成永
    難抹滅之身心創傷，實應嚴懲不貸；惟念及被告於本院審理
    中終能坦承犯行之態度，復參諸被告已以分期賠償A女新臺
    幣7萬元為條件，與A女以如附表所示之內容達成調解，且迄
    今均依約履行，A女亦陳明願原諒被告本件之行為等節，有
    調解筆錄、本院公務電話紀錄表可佐（見本院卷第43至44頁
    、第107頁）；再兼衡被告於本院審理中自陳所受教育程度
    為大學畢業，從事臨時工，家庭經濟狀況貧困（見本院卷第
    131頁）等一切情狀，量處如主文所示之刑，以示懲儆。
三、緩刑：
　㈠末查，被告未曾因故意犯罪受有期徒刑以上刑之宣告，有卷
    附臺灣高等法院被告前案紀錄表可憑；考量被告犯後終能坦
    承犯行，並已與A女以如附表所示之內容達成調解，業如上
    述，堪認被告確已竭力修復因其犯罪而生之損害，雖因一時
    失慮，致罹刑典，然經此偵審程序及上開罪刑宣告，當已知
    所警惕，信無再犯之虞。是本院認被告所宣告之刑以暫不執
    行為適當，爰依刑法第74條第1項第1款之規定，宣告緩刑4
    年，以啟自新。又被告係犯刑法第91條之1所列之刑法第221
    條之罪而受緩刑之宣告，爰併依刑法第93條第1項第1款之規
    定，諭知被告於緩刑期間付保護管束。
　㈡另為免被告於緩刑宣告後未能依約履行，爰依刑法第74條第2
    項第3款規定，命被告應依附表所示方式支付A女損害賠償，
    以保障A女之權益。倘被告未遵循前揭應行負擔之事項情節
    重大，足認原宣告之緩刑難收其預期效果，而有執行刑罰之
    必要者，依刑事訴訟法第476條及刑法第75條之1第1項第4款
    之規定，檢察官得向本院聲請撤銷上開緩刑之宣告，併予敘
    明。　
據上論斷，應依刑事訴訟法第299條第1項前段，判決如主文。
本案經檢察官乙○○提起公訴，檢察官林鈺瀅、賴怡伶到庭執行職
務。
中　　華　　民　　國　　111 　年　　11　　月　　16　　日
                  刑事第十五庭　審判長法　官　林龍輝
                                      法  官  林岷奭
                                      法  官  郭于嘉　
以上正本證明與原本無異。
如不服本判決應於收受判決後20日內向本院提出上訴書狀，並應
敘述具體理由。其未敘述上訴理由者，應於上訴期間屆滿後20日
內向本院補提理由書(均須按他造當事人之人數附繕本)「切勿逕
送上級法院」。 
        　　　　　　　　　　　　　　　書記官　蔡得憲　　
中　　華　　民　　國　　111 　年　　11　　月　　16　　日
附錄本案論罪科刑法條全文：
中華民國刑法第221條
（強制性交罪）
對於男女以強暴、脅迫、恐嚇、催眠術或其他違反其意願之方法
而為性交者，處3年以上10年以下有期徒刑。
前項之未遂犯罰之。
附表：（民國／新臺幣）
損害賠償金額 給付方式 7萬元 ⒈於111年6月24日現場給付1萬元，經A女點收無訛。 ⒉餘款6萬元自111年7月30日起，按月於每月30日以前給付A女1萬元，至全部清償完畢為止，如有一期未給付，視為全部到期。